臺灣板橋地方法院刑事判決　　　　　　 100年度易字第3698號
公　訴　人　臺灣板橋地方法院檢察署檢察官
被　　　告　郭信漳
上列被告因竊盜案件，經檢察官提起公訴（100 年度偵字第2301
2 號），被告就被訴事實為有罪之陳述，經本院告知簡式審判程
序之旨，並聽取被告與公訴人之意見後，本院裁定進行簡式審判
程序，判決如下：
    主  文
郭信漳犯攜帶兇器毀壞安全設備侵入住宅竊盜罪，累犯，處有期
徒刑壹年。
    事  實
一、郭信漳前於民國94年間，因施用第一級毒品、竊盜、詐欺等
    案件，經本院以94年度訴字第236 號、臺灣臺南地方法院以
    94年度易字第240 號、95年度易字第91號，各判處有期徒刑
    8 月、7 月、3 月，嗣經裁定定應執行刑有期徒刑1 年3 月
    ，並於95年12月16日縮短刑期執行完畢。詎郭信漳仍不知悔
    改，竟基於意圖為自己不法所有之犯意，於100 年5 月23日
    13時許，持其於不詳地點拾獲之客觀上得以危害人生命、身
    體可供兇器使用之木棍1 支，將裝設於新北市○○區○○街
    82巷15弄1 之4 號6 樓而具防盜功能的窗戶鋁條，予以撬開
    而脫落毀損，再由該撬開而無鋁條防護之窗戶破洞，攀爬進
    入陳靜慧所承租而位於新北市○○區○○街82巷15弄1 之4
    號6 樓住宅內，徒手竊取陳靜慧所有而放置於上開住宅內之
    手機1 支、金項鍊1 條、金戒指1 枚、現金新臺幣（下同）
    3 萬元。嗣因陳靜慧於同日20時30分許，返家發現上開住宅
    遭竊，報警處理，經警在陳靜慧上開住宅內採集指紋2 枚，
    經送內政部警政署刑事警察局鑑驗結果，與內政部警政署刑
    事警察局檔存郭信漳指紋卡之右環指、左中指指紋相符，始
    循線查獲上情。
二、案經陳靜慧訴由新北市政府警察局海山分局移送臺灣板橋地
    方法院檢察署檢察官偵查起訴。
    理  由
一、本件被告郭信漳所犯係死刑、無期徒刑、最輕本刑為3 年以
    上有期徒刑以外之罪，其於準備程序中就被訴事實為有罪之
    陳述，經法官告知簡式審判程序之旨，並聽取公訴人及被告
    之意見後，本院依刑事訴訟法第273 條之1 第1 項之規定，
    裁定進行簡式審判程序。
二、訊據被告對於上揭時、地，攜帶兇器毀壞鋁窗而侵入告訴人
    陳靜慧租屋處行竊之犯罪事實，供承不諱，核與告訴人之證
    述情節相符，並有現場蒐證照片5 張附卷可稽，而警方在陳
    靜慧上開租屋處採集的指紋，經送內政部警政署刑事警察局
    鑑定結果，與該局檔存被告指紋卡之右環指、左中指指紋相
    符。從而，本案事證明確，被告上揭加重竊盜犯行，洵堪認
    定，應予依法論科。
三、論罪科刑：
  (一)按刑法第321 條第1 項第3 款之攜帶兇器竊盜罪，係以行為
    人攜帶兇器竊盜為其加重條件，此所謂兇器，其種類並無限
    制，凡客觀上足對人之生命、身體、安全構成威脅，具有危
    險性之兇器均屬之，且祇須行竊時攜帶此種具有危險性之兇
    器為已足，並不以攜帶之初有行兇之意圖為必要，最高法院
    79年度臺上字第5253號著有判例可資參照。又刑法第321 條
    第1 項第2 款所謂之「安全設備」，係指依社會通常觀念足
    認為防盜之設備而言。住宅之門窗，為安全設備之一（最高
    法院48年臺上字第13675 號判例、最高法院51年度臺上字第
    105 號判決可資參照）。
  (二)查新北市○○區○○街82巷15弄1 之4 號6 樓為告訴人承租
    使用之住宅，除據告訴人證述在卷外，依偵查卷第18頁至第
    19頁照片所示，該建築物內設有臥床、化妝台、衣櫃、電視
    櫃、電視、書桌、電腦等供個人居住使用之設備與物品，化
    妝台與書桌的抽屜堆滿個人使用的雜物，衣櫃內則滿是衣服
    ，足認新北市○○區○○街82巷15弄1 之4 號6 樓確供告訴
    人承租使用之住宅無訛。而告訴人位於新北市○○區○○街
    82巷15弄1 之4 號6 樓住處的窗戶鋁條，因遭撬開而脫落，
    而喪失防盜功能一節，有告訴人上開租屋處窗戶照片1 張附
    卷可佐（見偵查卷第18頁），而被告持以破壞上開窗戶鋁條
    之木棍，雖未扣案，但依被告所述，其長度約1 公尺長，審
    酌被告既可以之將固定在水泥牆上的鋁條撬開而脫落，客觀
    上顯足以對人之生命、身體、安全構成威脅，而具有危險性
    ，是被告於100 年5 月23日13時許以木棍撬開裝設於新北市
    ○○區○○街82巷15弄1 之4 號6 樓的窗戶鋁條，再從該遭
    破壞的窗戶攀爬翻越進入上開住宅內，竊取告訴人所有之手
    機1 支、金項鍊1 條、金戒指1 枚、現金3 萬元，核其所為
    ，係犯刑法第321 條第1 項第1 款、第2 款、第3 款之攜帶
    兇器毀越安全設備侵入住宅竊盜罪。
  (三)因毀越門扇而入室行竊，其越入行為即屬侵入住宅，已結合
    於所犯加重竊盜之罪質中，無更行構成侵入住宅罪之理，最
    高法院27年上字第1887號著有判例可資參照。再「刑法第
    321 條第1 項第2 款之毀越門扇安全設備竊盜罪，關於『毀
    越』指毀損與踰越而言，其中毀損門扇安全設備竊盜罪，乃
    同法第354 條之毀損罪與普通竊盜罪之結合犯；上開毀損門
    扇安全設備，係犯普通竊盜罪之加重情形，已結合於所犯加
    重竊盜之罪質中，自不能於論以加重竊盜罪外，更行論以毀
    損罪」，亦有最高法院83年度臺上字第3856號、92年度臺非
    字第6 號判決可資參照。是被告就侵入告訴人住宅竊盜而犯
    刑法第321 條第1 項第1 款、第2 款、第3 款之攜帶兇器毀
    壞安全設備侵入住宅竊盜罪，並無構成侵入住宅或毀損罪之
    餘地，併此敘明。
  (四)被告前因施用第一級毒品、竊盜、詐欺等案件，經法院分別
    判處有期徒刑8 月、7 月、3 月，嗣經裁定定應執行刑有期
    徒刑1 年3 月，並於95年12月16日執行完畢，有臺灣高等法
    院被告前案紀錄表1 份在卷可佐，被告於有期徒刑執行完畢
    後，5 年內故意再犯本件有期徒刑以上之罪，為累犯，應依
    刑法第47條第1 項規定加重其刑。
  (五)本院審酌被告除有前述之前科紀錄外，尚曾多次因施用毒品
    與竊盜案件，經法院分別判刑，現仍在監服刑之紀錄，此有
    臺灣高等法院被告前案紀錄表1 份在卷可佐，足認被告素行
    非佳，而被告正值壯年，不思以正當方法賺取財物，竟貪圖
    小利侵入他人住宅行竊，除破壞他人對財產權之支配外，更
    嚴重影響他人住宅之安寧秩序，危害社會治安，惟念及被告
    坦承上揭加重竊盜犯行，被告雖以木棍破壞他人住宅窗戶鋁
    條，但未持以攻擊他人，被告竊取財物之價值非少，犯罪情
    節非輕，且被告竊得之財物，均已變賣，未能歸還告訴人，
    亦未與告訴人成立和解，或對告訴人為賠償等一切情形，爰
    量處如主文所示之刑，以資懲儆。
  (六)被告用以行竊之木棍1 支，因未扣案，被告並否認為其所有
    ，客觀上復無證據證明為被告所有，依法自不得併予宣告沒
    收，附此敘明。
據上論斷，應依刑事訴訟法第273 條之1 第1 項、第299 條第1
項前段，刑法第321 條第1 項第1 款、第2 款、第3 款、刑法第
47條第1 項前段，刑法施行法第1 條之1 ，判決如主文。
本案經檢察官黃睦涵到庭執行職務。
中    華    民    國   100    年    11    月    29    日
                  刑事第六庭  法  官  高增泓
以上正本證明與原本無異。
如不服本判決，應於判決送達後10日內，向本院提出上訴狀。
                              書記官  林政良
中    華    民    國   100    年    11    月    29    日
附錄本案論罪科刑法條全文：
犯竊盜罪而有下列情形之一者，處6 月以上、5 年以下有期徒刑
，得併科新臺幣10萬元以下罰金：
  一  侵入住宅或有人居住之建築物、船艦或隱匿其內而犯之者
      。
  二  毀越門扇、牆垣或其他安全設備而犯之者。
  三  攜帶兇器而犯之者。
  四  結夥三人以上而犯之者。
  五  乘火災、水災或其他災害之際而犯之者。
  六  在車站或埠頭而犯之者。
前項之未遂犯罰之。